【裁判字號】    92,上訴,806
【裁判日期】    920611
【裁判案由】    違反毒品危害防制條例
【裁判全文】
臺灣高等法院高雄分院刑事判決                    九十二年度上訴字第八六號
    上  訴  人  甲○○
    即  被  告
右上訴人因違反毒品危害防制條例案件，不服臺灣高雄地方法院九十二年度訴字第六
Ｏ七號，中華民國九十二年四月十五日第一審判決（起訴案號：臺灣高雄地方法院檢
察署九十二年度毒偵字第九八三號）提起上訴，本院判決如左：
    主  文
原判決撤銷。
本件免訴。
    理  由
一、本件公訴意旨略以：被告甲○○前於民國八十七年間因施用毒品案件，經送強制
    戒治期滿後，由臺灣高雄地方法院檢察署檢察官於八十九年四月十三日，以八十
    九年度戒毒偵字第四五三號為不起訴處分確定。嗣於九十年間，被告再因施用毒
    品案件，經臺灣高雄地方法檢察署檢察官以九十年度毒偵字第三０六六號（起訴
    書誤載為九十年度毒偵字第三六六號）提起公訴，並聲請強制戒治，經台灣高雄
    地方法院以九十年度毒聲字第四０五二號裁定，令被告入戒治處所施以強制戒治
    ，並於九十年十月二十六日，以九十年度訴字第一七六七號判處被告有期徒刑十
    月，經本院於九十一年一月二十八日，以九十年度上訴字第一八七六號駁回上訴
    確定，而被告於九十一年一月十四日，經台灣高雄地方法院以九十一年度毒聲字
    第一六八號裁定停止戒治出所後，竟基於概括之犯意，自九十一年四月間某日起
    至同年月三十日止，連續施用第一級毒品海洛因多次，經台灣高雄地方法院以九
    十一年度毒聲字第三二ＯＯ號裁定撤銷停止戒治，應繼續執行強制戒治，並由台
    灣高雄地方法院檢察署檢察官以九十一年度毒偵字第三九四六號提起公訴，經台
    灣高雄地方法院於九十一年九月三十日，以九十一年度訴字第二三三０號判處有
    期徒刑一年，並於九十一年十一月七日判決確定。詎被告仍不知悔改，因未至戒
    治處所繼續執行強制戒治而為臺灣高雄地方法院檢察署發布通緝期間，又承上開
    施用第一級毒品之概括犯意，自九十一年七月間某日起至同年九月一日止，在高
    雄縣茄萣鄉○○村○○路○段二二巷三七號住處內廁所，平均每隔三、四日，以
    將第一級毒品海洛因粉末和礦泉水混合摻入注射針筒後，直接注射手臂之方式，
    連續施用第一級毒品海洛因多次，嗣於九十一年九月三日上午二時許，為警在上
    揭住處因通緝而逮捕後，經採集其尿液送驗呈嗎啡陽性反應，始知上情。因認被
    告已涉犯有毒品危害防制條例第十條第一項之施用第一級毒品罪嫌。
二、按案件曾經判決確定者，應為免訴之判決，刑事訴訟法第三百零二條第一款定有
    明文。而此項原則關於實質上一罪或裁判上一罪，均有其適用。連續犯係裁判上
    之一罪，其一部分犯罪事實曾經判決確定者，其效力當然及於全部，故檢察官復
    將其他部分重行起訴，亦應諭知免訴之判決，有最高法院四十七年台非字第四十
    二號判例及四十九年度台非字第二十號判例可資參照。
三、訊據上訴人即被告甲○○已於警訊、偵查、原審及本院審理中，對於右揭施用第
    一級毒品之犯行均坦白承認，惟另辯稱：伊前案已經被判刑有期徒刑一年，本案
    應該一起審理等語。經查：
  （一）被告於九十一年九月三日上午二時四十分許，為警查獲後所採集之尿液，經
        送驗結果，確呈嗎啡陽性反應，有高雄縣政府衛生局煙毒尿液檢驗成績書一
        紙在卷可查，是足見被告前揭自白與事實相符，其有右揭連續施用第一級毒
        品海洛因之犯行，足堪認定。
  （二）惟被告前已因其自九十一年四月間某日起至同年月三十日止，連續施用第一
        級毒品海洛因多次之犯行，經台灣高雄地方法院於九十一年九月三十日，以
        九十一年度訴字第二三三０號判處有期徒刑一年，並於同年十一月七日確定
        之事實（下稱前案），業據被告供承屬實，並有臺灣高等法院被告全國前案
        紀錄表及台灣高雄地方法院九十一年度訴字第二三三Ｏ號判決各一份在卷可
        憑，自堪認為真實。而被告所施用之毒品海洛因，係列為毒品危害防制條例
        第二條第二項之第一級毒品，本具有強烈之成癮性及濫用性，而前案中，被
        告係於九十一年四月間，連續施用毒品約一個月，於本案中，被告則係自同
        年七月間起至九月一日止，連續施用毒品約達二個月，雖二案被告施用毒品
        之時間間隔約有二個月，惟自前案之九十一年四月間起算至本案被告施用毒
        品之九十一年九月一日止，在約為五個月期間，被告有施用毒品之時間約長
        達三個月，足見時間緊接，況被告在此約五個月期間內，並未進入勒戒或戒
        治處所為相關治療，此有台灣高雄地方法院法務部在監在押資料表一紙在卷
        可查（見原審第十五頁），可見被告係因第一級毒品所具有之成癮性，而主
        觀上基於概括之犯意，連續施用第一級毒品海洛因，應可認定，是被告前揭
        辯稱伊係基於同一概括犯意而施用毒品等語，尚屬可採。被告既係基於概括
        犯意，自九十一年四月間起，即連續施用第一級毒品海洛因至本案九十一年
        九月一日止，自屬施用第一級毒品海洛因之連續犯，為裁判上一罪，而前案
        已於九十一年九月三十日宣示判決，並於九十一年十一月七日判決確定，參
        照前揭法條規定，其連續犯中一部份已判決確定，效力已及於全部犯罪事實
        ，是本案自應為免訴之諭知。
四、原審以被告施用毒品犯行罪證明確，予以論罪科刑，固非無見，惟被告係基於概
    括犯意，自前案之九十一年四月間起，即連續施用第一級毒品海洛因，理由已如
    前述，原審未查，僅以本案被告施用毒品之時間與前案相隔三個月，時間尚非緊
    接為由，認被告為另行起意而予論罪科刑，尚有未洽。被告上訴意旨指摘原判決
    不當，為有理由，應由本院予以撤銷改判，並諭知被告免訴之判決。
據上論斷，應依刑事訴訟法第三百六十九條第一項前段、第三百六十四條、第三百零
二條第一款，判決如主文。
本案經檢察官方娜蓉到庭執行職務。
中      華      民      國    九十二    年      六      月     十一     日
                              臺灣高等法院高雄分院刑事第一庭
                                  審判長法官  曾永宗
                                        法官  郭玫利
                                        法官  邱永貴
右正本證明與原本無異。
如不服本判決應於收受本判決後十日內向本院提出上訴書狀，其未述上訴理由者，
並得於提起上訴後十日內向本院補提理由書狀（均須按他造當事人之人數附繕本)「
切勿逕送上級法院」。
                                      書記官  梁雅華
中    華    民    國      九十二      年      六      月     十二   日
      主  文
      事  實
      理  由
據上論結，應依刑事訴訟法第三百六十八條，判決如主文。
據上論結，應依刑事訴訟法第三百六十九條第一項前段、第三百六十四條、第二百九
十九條第一項前段、
，判決如主文。
本案經檢察官      到庭執行職務。
中      華      民      國                年            月              日
                                      臺灣高等法院高雄分院刑事第    庭
                                          審判長法官
                                                法官
                                                法官
不得上訴。
附錄：本判決論罪科刑法條：


司法院資訊處製作；財團法人民間司法改革基金會備份。
